Contact



Profil

J'ai 23 ans je suis un jeune développeur FullStack avec 4 ans d'expérience. Qui de part mes dernière année d'étude s'oriente plus vers de la chefferie de projet et du management.



Compétences

Java

Javascript

React

Mysql

Solidity

Chefferie de projet (Méthodes agile etc...)



Langues

Anglais



97, av Emile Counord 33300 Bordeaux









Caillet Quentin

Manager des systèmes d'information

Passions



Guitar



Voyage



Cuisine





Formation

Manager en système d'information – Cesi école supérieur de l'alternance

BAC+5 Manager des systèmes d'information Options Cybersécurité.

2021 - Maintenant

Responsable en ingénierie des logiciel – Cesi école supérieur de l'alternance

BAC+4 en développement informatique et gestion de projet. 2019 - 2021



Expérience

Alternant développeur FullStack – Maincare Solutions

J'ai travaillé sur diffèrent modules d'une application destinée au Hôpitaux qui s'occupe du parcours patient, de l'entrer d'un patient a l'hôpital jusqu'à sa sortie. (TypeScript, VueJs, Java, Oracle, Mysql)

2019 - Maintenant

Développeur Stagiaire –Electronics Solutions

Réalisation d'une application de gestion de clients, rendez-vous, devis et factures en C#.

2018 - 2019

Alternant développeur - Areva NP

J'ai travaillé sur un logiciel qui permettais de visualiser les defaults dans les générateurs de vapeur en C#.

2017 - 2018